【裁判字號】    89,簡上,224
【裁判日期】    900105
【裁判案由】    毒品危害防制條例
【裁判全文】
臺灣高雄地方法院刑事判決                        八十九年度簡上字第二二四號
    上  訴  人  臺灣高雄地方法院檢察署檢察官
    被      告  甲○○
右上訴人因被告所犯毒品危害防制條例案件，不服本院鳳山簡易庭八十九年九月十六
日八十九年度鳳簡字第六八三號判決（起訴案號：臺灣高雄地方法院檢察署八十九年
度毒偵字第三九０六號，臺灣高雄地方法院檢察署聲請併辦案號：八十九年度毒偵字
第七００七號），本院判決如左：
    主  文
原判決撤銷。
甲○○連續施用第二級毒品，處有期徒刑陸月，如易科罰金，以參佰元折算壹日。
    事  實
一、甲○○前因施用第二級毒品安非他命案件，經依臺灣高雄地方法院以八十八年度
    毒聲字第六三八０號裁定送勒戒處所觀察、勒戒後，認無繼續施用毒品之傾向，
    由臺灣高雄地方法院檢察署檢察官於民國八十八年九月十五日以該署八十八年度
    毒偵字第八一四號不起訴處分確定，詎甲○○仍未戒除毒癮，於五年內，復基於
概括之犯意，自八十九年三月十四日起八十九年六月十五日二十一時許起回溯二
    十四小時止內之某時（不含公權力拘束之時間），在不詳地點處，以將安非他命
    置放於吸食器內以火燃燒吸食所產生煙霧之方式，連續施用第二級安非他命，嗣
    經警分別於八十九年三月十四日及八十九年六月十五日通知其至警察局接受採尿
    檢驗而查獲，經依臺灣高雄地方法院以八十九年度毒聲字第四六五九號裁定送觀
    察、勒戒後，認有繼續施用毒品之傾向。
二、案經高雄縣警察局岡山分局報告臺灣高雄地方法院檢察署檢察官偵查起訴。
    理  由
一、訊據被告固坦承上開其於八十九年三月十四日施用第二級毒品安非他命之事實，
    惟矢口否認除該次之外尚有其他施用第二級毒品之犯行，辯稱：伊僅有在三月十
    四日有吸毒，但在八十九年六月十五日並未吸食毒品，但因生病有去西藥房買西
    藥吃，也有吃肝藥云云；惟查：
（一）被告於八十九年三月十四日經警通知至警局接受採尿檢驗之結果，呈現曾施用
      第二級毒品甲基安非他命之陽性反應，有長榮管理學院八十九年三月二十一日
      陽性報告一份在卷可憑，是以被告自白曾於八十九年三月十四日有施用第二級
      毒品之犯行，應可信為真實。
（二）被告雖辯稱除於八十九年三月十四日有施用第二級毒品外，並未有其他任何施
      用毒品之行為，然被告於八十九年六月十五日再度經警通知前往警察局接受採
      尿檢驗，經將該日所採集被告之尿液送長榮管理學院檢驗之結果，復又呈現被
      告曾有施用第二級毒品之陽性反應，有該院八十九年六月二十七日陽性報告一
      份在卷可佐；而甲基安非他命經口服投與後，約百分之七十於二十四小時內可
      自尿液中排出，又其尿液內含甲基安非他命成分之檢出，與投與甲基安非他命
      的量、個人體質、檢驗儀器之精密度有關，通常採尿化驗是否呈陽性反應，應
      以投與後二十四小時內所採者為宜，此有行政院衛生署藥物食品檢驗局（八０
      ）藥檢壹字第四五二九號函可佐；顯見被告應有於八十九年六月十五日二十一
      時許採尿時起回溯二十四小時止內之某時（不含公權力拘束之時間），在不詳
      地點處施用第二級毒品；雖被告辯稱伊有生病吃西藥及肝藥，然被告並無法提
      出其所服用藥品之名稱、處方或開立藥品、處方之醫師姓名供本院調查，況依
      右開長榮管理學院八十九年六月二十七日被告尿液之檢驗陽性報告所示，檢驗
      之方法係採用ＧＣ／ＭＳ氣相層析／質譜儀法檢驗，依該方式檢驗，在良好的
      操作條件下，進行藥物及其代謝物之定性及定量分析，幾乎不會有偽陽性反應
      發生，此經行政院國軍退除役官兵輔導委員會臺北榮民總醫院八十三年四月七
      日以（八三）北總內字第０三０五九號函示明確；綜上所述，被告辯稱除於八
      十九年三月十四日有施用第二級毒品外，並未有其他任何施用毒品之行為云云
      ，應屬畏罪之詞，不足採信。
（三）再者，被告前已因施用第二級毒品安非他命案件，經依本院以八十八年度毒聲
      字第六三八０號裁定送勒戒處所觀察、勒戒後，認無繼續施用毒品之傾向，由
      臺灣高雄地方法院檢察署檢察官於八十八年九月十五日為不起訴處分，有該署
      八十八年度毒偵字第八一四號檢察官不起訴處分書及刑案資料查註紀錄表各一
      份在卷可查；又被告因本件施用毒品，經本院以八十九年度毒聲字第四六五九
      號裁定送勒戒處所觀察、勒戒後，認有繼續施用毒品之傾向，有本院八十九年
      度毒聲字第四六五九號裁定及高雄看守所附設勒戒處所八十九年六月二十六日
      高所坤戒勒字第二八六六號函送之有繼續施用傾向證明書各一份在卷可佐；綜
      上所述，被告犯罪事證明確，犯行實堪認定，依法應予論科。
二、按犯毒品危害防制條例第十條之罪，經觀察勒戒後，無繼續施用毒品之傾向者，
    應由檢察官為不起訴處分。經不起訴處分後五年內再犯第十條之罪，經觀察勒戒
    後，認有繼續施用毒品之傾向者，即不適用前項之規定（即應由檢察官偵查起訴
    ），毒品危害防制條例第二十條第三項定有明文。核被告前案於經不起訴處分後
    ，五年內再犯毒品危害防制條例第十條第二項之罪，且經觀察勒戒後，有繼續施
    用毒品之傾向，依前揭規定，應依毒品危害防制條例第十條第二項之規定論罪科
    刑。其持有第二級毒品之行為，為其施用第二級毒品之犯行所吸收，不另論罪。
    其多次施用第二級毒品行為，時間密接、而犯構成要件相同之罪，顯係基於概括
    犯意為之，應依連續犯規定論處，並加重其刑。公訴人雖僅就被告於八十九年三
    月十四日施用第二級毒品之犯行加以起訴（即起訴書所載之八十九年三月十四日
    十五時二十五分許起回溯二十四小時止內之某時），惟其餘被告所為施用第二級
    毒品部分既與經起訴之部分有連續犯之裁判上一罪之關係，已如前述，本院自得
    一併予以審判，併此敘明。審酌被告前已經因施用毒品而經送觀察、勒戒，惟仍
    不知痛改前非，猶重蹈覆轍自殘其身，然姑念犯罪後態度非惡，已坦承部分犯行
    ，爰量處如主文所示之刑，併同時諭知易科罰金之折算標準，以為懲儆。
三、原審予以論罪科刑，固非無見，惟原審僅就被告於八十九年三月十四日施用第二
    級毒品之犯行加以審判，而漏未就被告所為其他具連續犯之判裁上一罪之部分一
    併審理，容有未洽，上訴人就此部分提起上訴，非無理由，爰由本院將原判決予
    以撤銷，另為適法之判決。
四、據上論斷，應依刑事訴訟法第四百五十五條之一、第三百六十九條第一項、第二
    百九十九條第一項前段，毒品危害防制條例第十條第二項，刑法第十一條、第五
    十六條、第四十一條，判決如主文。
本案經檢察官陳淑雲到庭執行職務。
中    華    民    國      九十    年      一      月        五        日
                                  臺灣高雄地方法院刑事第六庭
                                      審判長法  官    莊崑山
                                            法  官    沈建興
                                            法  官    李怡諄
右正本證明與原本無異。
如不服本判決，應於判決送達後十日內，向本院提出上訴狀。
                                            書記官    陳福記
中    華    民    國      九十      年      一      月      五      日
附錄本件論罪條文：毒品危害防制條例第十條第二項
施用第一級毒品者，處六月以上五年以下有期徒刑。
施用第二級毒品者，處三年以下有期徒刑。


司法院資訊處製作；財團法人民間司法改革基金會備份。
